【裁判字號】    98,交簡上,11
【裁判日期】    980625
【裁判案由】    公共危險
【裁判全文】
臺灣苗栗地方法院刑事判決            98年度交簡上字第11號
上  訴  人
即  被  告  乙○○
                      弄2號
上列上訴人因公共危險案件，不服本院苗栗簡易庭98年度苗交簡
字第46號中華民國98年1 月19日第一審判決（聲請簡易判決處刑
案號：97年度撤緩偵字第198 號），提起上訴，本院管轄之第二
審合議庭判決如下：
    主    文
上訴駁回。
    犯罪事實及理由
一、本案經本院審理結果，認第一審簡易判決認事用法及量刑均
    無不當，應予維持，並引用第一審判決書記載之事實、證據
    及理由（如附件）。
二、上訴人即被告（下稱被告）乙○○上訴意旨略以：伊於車禍
    發生後，即下車關心被害人，並請路過之人幫忙叫救護車，
    警車到達時，因伊害怕警察，才躲入附近樹林內，在樹林內
    待近40餘分鐘才回家，並無逃逸之情事，請求撤銷原判改為
    無罪之判決云云。
三、經查：
  (一)道路交通事故之發生，時有告救不能之情事，故科以肇事者
    須即採取救護或其他必要措施，並應向警察機關報告之法定
    義務，以防因就醫延誤致生無謂傷亡，並俾得通知傷亡者家
    屬到場，以明責任，是凡肇事人於行車肇事致人受傷或死亡
    ，未即採取救護或其他必要措施，並向警察機關報告，即駕
    車逃逸者，均應依該規定處罰。職是之故，汽車駕駛人駕駛
    汽車肇事，不論其責任之歸屬為何，即有義務留在肇事現場
    ，採取救護或其他必要措施，並向警察機關報告，以維護他
    人之生命與其他用路人之交通安全。其立法目的，即在促使
    駕駛人於肇事致人死傷後，能對被害人即時救護，報告警察
    機關，以減少死傷，是該罪之成立祇以行為人有駕駛動力交
    通工具肇事，致人死傷而逃逸之事實為已足，至行為人之肇
    事有否過失，則非所問（最高法院92年度台上字第4468號判
    決意旨參照）。
  (二)本件車禍發生後，警員到達前，被告即離開肇事現場躲入附
    近樹林內，並於回家後始委託其姪女向警方自首之情，業據
    被告於警詢、偵查中，及本院行準備程序時坦承不諱（見偵
    卷第6 、33頁、本院卷第20頁），且有竹南分局道路交通事
    故肇事人自首情形紀錄表、原審製作之公務電話紀錄在卷可
    稽（見偵卷第12頁、原審卷第4 頁）。又被害人甲○○於車
    禍時受有左股骨幹骨折、顱腦損傷併硬腦膜下血腫及蜘蛛網
    膜下腔出血、顱底骨折及氣腦、頭皮及臉、左下肢多處擦挫
    傷等傷害，亦有財團法人為恭紀念醫院診斷證明書在卷可參
    （見偵卷第23頁）。從而被告於駕車肇事致人受傷後，既逃
    離現場，躲入附近樹林中而不見蹤跡，未留在現場對傷者採
    取救護或其他必要措施，亦未留在現場等候警察，向警察機
    關報告，揆諸首揭說明，其顯有肇事逃逸之故意及行為至明
    。被告辯稱其一直待在樹林內40分鐘才回家一節，並無法改
    變其已離開現場逃匿之事實。是被告上開抗辯，無從據為其
    有利之認定。
  (三)綜上所述，被告駕駛動力交通工具肇事，致人受傷而逃逸，
    犯行明確，被告前揭所辯，並無足取。從而，本件事證明確
    ，被告上開犯行，洵堪認定。
四、核被告所為，係犯刑法第185 條之4 之肇事致人傷害逃逸罪
    。原審以本案事證明確，並審酌被告肇事致他人受傷，未救
    護傷者即逃逸，應予非難，及被告係自首主動接受裁判，且
    已與被害人達成和解，兼衡其於緩起訴期間內，未依時限按
    規定履行向指定之公益團體支付緩起訴處分金，致遭撤銷緩
    起訴處分，併參酌其生活狀況與智識程度等一切情狀，量處
    有期徒刑4 月，併諭知易科罰金之折算標準，其認事用法及
    量刑均無不當。被告以前揭辯解提起上訴，求予撤銷改判，
    為無理由，應予駁回。
據上論斷，應依刑事訴訟法第455 條之1 第1 項、第3 項、第37
3 條、第368 條，判決如主文。
本案經檢察官黃棋安到庭執行職務。
中    華    民    國    98    年    6     月    25    日
                  刑事第一庭  審判長法  官  劉興浪
                                    法  官  羅貞元
                                    法  官  黃佩韻
以上正本證明與原本無異。
本件不得上訴。
                                    書記官  巫  穎
中    華    民    國    98    年    6     月    25    日
附錄本案論罪科刑法條全文
中華民國刑法第185條之4
駕駛動力交通工具肇事，致人死傷而逃逸者，處6 月以上5 年以
下有期徒刑。


司法院資訊處製作；財團法人民間司法改革基金會備份。
